【裁判字號】    98,台上,1751
【裁判日期】    980402
【裁判案由】    違反毒品危害防制條例等罪
【裁判全文】
最高法院刑事判決            九十八年度台上字第一七五一號
上  訴  人  甲○○
上列上訴人因違反毒品危害防制條例等罪案件，不服台灣高等法
院中華民國九十七年十二月十二日第二審判決（九十七年度上訴
字第四六六七號，起訴案號：台灣新竹地方法院檢察署九十六年
度偵緝字第五一七、五一八號），提起上訴，本院判決如下：
    主  文
上訴駁回。
    理  由
一、販賣第二級毒品、轉讓禁藥部分：
按刑事訴訟法第三百七十七條規定，上訴於第三審法院，非以判
決違背法令為理由，不得為之。是提起第三審上訴，應以原判決
違背法令為理由，係屬法定要件。如果上訴理由書狀並未依據卷
內訴訟資料，具體指摘原判決不適用何種法則或如何適用不當，
或所指摘原判決違法情事，顯與法律規定得為第三審上訴理由之
違法情形，不相適合時，均應認其上訴為違背法律上之程式，予
以駁回。本件原判決撤銷第一審關於販賣第二級毒品、轉讓第二
級毒品部分之判決，改判論處上訴人甲○○共同販賣第二級毒品
（共十二罪，各處有期徒刑七年二月），暨明知禁藥而轉讓（處
有期徒刑七月）罪刑，已敘明其憑以認定之證據及理由；從形式
上觀察，並無判決違背法令之情形存在。查原判決認定上訴人與
傅瑞良（另案審理）等人共同販賣第二級毒品甲基安非他命予黃
建嵐等人，先後共十二次（詳如原判決附表一編號一至編號十二
所示）等情，已綜合全卷證據資料，詳加審酌判斷；其中部分犯
行雖未取得相關通訊監察資料，仍不影響原判決依憑證據所為之
事實認定。上訴意旨徒以其部分犯行並無通訊監察譯文佐證，據
以指摘原判決違法，不符第三審上訴之法定要件。又原判決以第
一審判決就上訴人所犯販賣第二級毒品罪、轉讓禁藥罪及持有第
一級毒品罪所處之刑，定其應執行之刑為有期徒刑九年，顯然失
衡，有違比例原則，因依檢察官之上訴，予以撤銷，改定應執行
之刑為有期徒刑十四年，理由內已論敘綦詳（見原判決第二十三
頁第一行至第二十六行），核屬原審刑罰裁量職權之適法行使，
不得任憑己見恣意指摘，而據為第三審上訴之合法理由。上訴意
旨指摘之各節，均與法律規定得為第三審上訴理由之違法情形，
不相適合，其上訴為違背法律上之程式，應予駁回。
二、持有第一級毒品部分：
查刑事訴訟法第三百七十六條所列各罪之案件，經第二審判決者
，不得上訴於第三審法院，法有明文。原判決關於上訴人持有第
一級毒品部分（上訴人未聲明僅就販賣第二級毒品及轉讓禁藥部
分上訴，關於持有第一級毒品部分亦視為已全部上訴），係依毒
品危害防制條例第十一條第一項論處罪刑，乃最重本刑為三年以
下有期徒刑之罪，核屬刑事訴訟法第三百七十六條第一款之案件
，既經第二審判決，自不得上訴於第三審法院，上訴人猶提起上
訴，於法不合，併應駁回之。
據上論結，應依刑事訴訟法第三百九十五條前段，判決如主文。
中    華    民    國  九十八  年    四    月    二    日
                      最高法院刑事第十庭
                          審判長法官  花  滿  堂
                                法官  黃  正  興
                                法官  陳  東  誥
                                法官  林  錦  芳
                                法官  洪  昌  宏
      本件正本證明與原本無異
                                      書  記  官
中    華    民    國  九十八  年    四    月    六    日
                                                      Ｖ


司法院資訊處製作；財團法人民間司法改革基金會備份。
